臺灣板橋地方法院刑事判決　　　　　　　 96年度易字第838號
公　訴　人　臺灣板橋地方法院檢察署檢察官
被　　　告　甲○○
上列被告因違反毒品危害防制條例案件，經檢察官提起公訴（九
十六年度毒偵字第一一八一號），被告於本院準備程序進行中，
就被訴犯罪事實為有罪之陳述，本院告知簡式審判程序之旨，並
聽取其與公訴人之意見後，經裁定進行簡式審判程序審理後，判
決如下：
    主  文
甲○○施用第二級毒品，累犯，處有期徒刑陸月，如易科罰金，
以新臺幣壹仟元折算壹日。扣案之第二級毒品安非他命伍小包（
毛重陸公克）均沒收銷燬之。
    事  實
一、甲○○前於民國八十九年間因施用毒品案件，經本院裁定送
    觀察、勒戒後，認無繼續施用毒品之傾向而於八十九年七月
    三十一日執行完畢釋放出所，並由臺灣板橋地方法院檢察署
    （下稱板橋地檢署）檢察官以八十九年度毒偵字第四九一六
    號為不起訴處分確定；又於九十一年間因施用毒品案件，除
    經本院裁定送強制戒治，並於九十一年十二月二十七日停止
    戒治出所，嗣於九十二年五月二十九日期滿執行完畢外，並
    經板橋地檢署檢察官以九十一年度毒偵字第一六六七號提起
    公訴，由本院以九十一年度訴字第一二八四號刑事判決處有
    期徒刑九月及七月，並定應執行有期徒刑一年二月確定；復
    於九十二年間因施用毒品案件，經臺灣高等法院以九十三年
    度上訴字第一九三號刑事判決處有期徒刑十月及九月，並定
    應執行有期徒刑一年六月確定，嗣接續執行上開二徒刑，於
    九十四年三月十四日假釋付保護管束出監，並於九十五年二
    月一日因假釋期滿執行完畢；再於九十五年間因持有毒品案
    件，經本院以九十五年度易字第一三四六號刑事判決處有期
    徒刑四月，並得易科罰金確定，嗣於同年十一月二十一日易
    科罰金執行完畢。詎其仍不知悔改，猶於強制戒治執行完畢
    後五年內，基於施用第二級毒品安非他命之犯意，於九十六
    年二月二日下午四時許，在臺北縣板橋市○○路二０九號附
    近之公共廁所，以玻璃球吸食器燒煙方式施用安非他命一次
    ；嗣於同日下午五時五十分許，在上址，為警查獲，並扣得
    安非他命五小包（毛重六公克），且經採集其尿液送驗，結
    果呈安非他命類之陽性反應，始查悉上情。
二、案經臺北市政府警察局內湖分局移送板橋地檢署檢察官偵查
    起訴。
    理  由
壹、程序方面：本件被告甲○○所犯係死刑、無期徒刑、最輕本
    刑五年以上有期徒刑以外之罪，其於準備程序就前揭被訴事
    實為有罪之陳述，經法官告知簡式審判程序之旨，並聽取其
    與公訴人之意見後，本院認無不得或不宜改依簡式審判程序
    進行之處，爰依刑事訴訟法第二百七十三條之一第一項、第
    二百八十四條之一之規定，由本院裁定本件進行簡式審判程
    序，合先敘明。
貳、實體方面：
一、上開事實，業據被告甲○○迭於警詢、偵訊及本院訊問時自
    白不諱，且被告於前開時間採集之尿液經送驗，結果呈安非
    他命類之陽性反應乙節，此有台灣尖端先進生技醫藥股份有
    限公司之濫用藥物檢驗報告及臺北市政府警察局偵辦毒品案
    件尿液檢體委驗單各乙份（詳見偵查卷第四十七及四十九頁
    ）在卷可稽；且扣案之白粉五小包經警依聯勤二０四廠製造
    之煙毒品檢驗Ａ包試劑初步檢驗結果認：合計毛重六公克，
    呈安非他命反應乙節，此有臺北市政府警察局內湖分局查獲
    涉嫌毒品危害防制條例案毒品初步鑑驗報告單乙份（詳見偵
    查卷第二十一頁）附卷可證。故被告之自白核與事實相符，
    應堪予採信。是本件事證已臻明確，被告犯行洵堪認定，應
    予依法論科。
二、論罪科刑部分：
(一)、按施用毒品經觀察、勒戒或強制戒治執行完畢釋放後，五年
    後再施用毒品，應適用毒品危害防制條例第二十條第一、二
    項之規定，同條例第二十條第三項定有明文。經查，被告前
    於八十九年間因施用毒品案件，經本院裁定送觀察、勒戒後
    ，認無繼續施用毒品之傾向而於八十九年七月三十一日執行
    完畢釋放出所，並由板橋地檢署檢察官以八十九年度毒偵字
    第四九一六號為不起訴處分確定；又於九十一年間因施用毒
    品案件，除經本院裁定送強制戒治，並於九十一年十二月二
    十七日停止戒治出所，嗣於九十二年五月二十九日期滿執行
    完畢外，並經板橋地檢署檢察官以九十一年度毒偵字第一六
    六七號提起公訴，由本院以九十一年度訴字第一二八四號刑
    事判決處有期徒刑九月及七月，並定應執行有期徒刑一年二
    月確定；復於九十二年間因施用毒品案件，經臺灣高等法院
    以九十三年度上訴字第一九三號刑事判決處有期徒刑十月及
    九月，並定應執行有期徒刑一年六月確定，嗣接續執行上開
    二徒刑，於九十四年三月十四日假釋付保護管束出監，並於
    九十五年二月一日因假釋期滿執行完畢在案，此有臺灣高等
    法院被告前案紀錄表乙份在卷可稽，是被告於強制戒治執行
    完畢釋放後五年以內再施用毒品，則本件檢察官起訴被告施
    用第二級毒品，符合上開規定，合先敘明。
(二)、又按安非他命依毒品危害防制條例第二條第二項第二款之規
    定，係屬第二級毒品，故核被告所為，係犯毒品危害防制條
    例第十條第二項之施用第二級毒品罪。又被告持有安非他命
    係供己施用，則其持有之低度行為，為施用毒品之高度行為
    所吸收，不另論罪。又查被告於九十五年間因持有毒品案件
    ，經本院以九十五年度易字第一三四六號刑事判決處有期徒
    刑四月，並得易科罰金確定，嗣於同年十一月二十一日易科
    罰金執行完畢在案，此有上開紀錄表可證，是其於受有期徒
    刑執行完畢後五年以內故意再犯有期徒刑以上之本罪，為累
    犯，應依刑法第四十七條第一項之規定，加重其刑。爰審酌
    被告前有多次施用毒品之犯行，仍不知悔悟，故態復萌，再
    次施用毒品，無視於毒品對於自身健康之戕害及國家對於杜
    絕毒品犯罪之禁令，惟審酌被告犯後坦承犯行，態度尚佳，
    及施用毒品者均具有相當程度之生理成癮性及心理依賴性，
    戒除不易，且犯罪心態與一般刑事犯罪之本質不同，非難性
    較低等一切情狀，量處如主文所示之刑，並諭知易科罰金之
    折算標準，以資懲儆。
(三)、至扣案之安非他命五小包（毛重六公克），業經鑑驗屬實，
    已如前述，屬違禁物，而該包裝袋難以與該毒品析離，故不
    問是否屬於犯人與否，均應依毒品危害防制條例第十八條第
    一項前段規定，併予宣告沒收銷燬之。
據上論斷，應依刑事訴訟法第二百七十三條之一第一項、第二百
九十九條第一項前段，毒品危害防制條例第十條第二項、第十八
條第一項前段，刑法第十一條前段、第四十七條第一項、第四十
一條第一項前段，判決如主文。
本案經檢察官彭聖斐到庭執行職務。
中　　華　　民　　國　　96　　年　  4　　月　　30　　日
　　　　　　　　　刑事第六庭法　官  饒金鳳
以上正本證明與原本無異。
如不服本判決，應於判決送達後十日內，向本院提出上訴狀。
                            書記官  王春森
中　　華　　民　　國　　96　　年　　4 　　月　　30　　日
附錄本案論罪科刑之法律條文：
毒品危害防制條例第十條第二項：
施用第二級毒品者，處三年以下有期徒刑。
